# 关于修理厂区内道路的会计处理

提问人：七月上 421 时间：2022-10-12 08:41:24
陈老师您好，想咨询一下关于对于厂区内道路进行硬化修理如何进行会计处理？
厂区内道路企业在固定资产中核算，对于对厂区内道路硬化支付款项是否属于固定资产修理直接计入到制造费用？还是计入到长期待摊费用进行摊销？
谢谢陈老师

回答人：chenyiwei
如果道路硬化能够显著提升通行能力，减少因道路颠簸等原因导致的车辆损坏的维修支出，则可以满足资本化条件，可确认固定资产。如果产生的效益不明显，建议将硬化支出计入管理费用处理。